pt-BR: Duração do ciclo de esterilização: Rápida; Padrão; Outro
hr-HR: Vrijeme ciklusa sterilizacije: Brza; Standardna; Ostalo
pl: Czas cyklu sterylizacji: Szybki; Standard; Inne
zh-TW: 消毒週期時間: 快的; 標準; 其他
pt-PT: Tempo do ciclo de esterilização: Rápido; Padrão; Outro
sl-SI: Čas cikla sterilizacije: Hitro; Standarden; Drugo
fi: Sterilointijakson aika: Nopea; Tavallinen; Muu
th: รอบเวลาฆ่าเชื้อ: แบบเร็ว; มาตรฐาน; อื่นๆ
hu: Sterilizálási ciklus ideje: Gyors; Normál; Egyéb
ru: Длительность цикла стерилизации: Быстрый; Стандартный; Другой
bg-BG: Продължителност на цикъла на стерилизация: Бърза; Стандартна; Други
ja: 減菌時間: クイック; スタンダード; その他
sv: Steriliseringscykeltid: Snabb; Standard; Övrigt
it: Durata del ciclo di sterilizzazione: Rapido; Standard; Altro
nl: Sterilisatiecyclustijd: Snel; Standaard; Andere
tr: Sterilizasyon devir süresi: Hızlı; Standart; Diğer
cs: Doba sterilizačního cyklu: Rychlý; Standardní; Jiné
zh-CN: 灭菌周期时间: 快速; 标准; 其他
ro-RO: Durata ciclului de sterilizare: Rapid; Standard; Altele
fr: Durée du cycle de stérilisation: Rapide; Standard; Autre
lt-LT: Sterilizavimo ciklo trukmė: Greitas; Standartinis; Kita
nb: Tid for steriliseringssyklus: Rask; Standard; Annet
da: Steriliseringscyklustid: Hurtigt; Standard; Andet
vi: Thời gian chu kỳ khử trùng: Nhanh; Bánh xe tiêu chuẩn; Khác
ko: 살균 주기 시간: 빠름; 표준; 기타
de: Dauer des Sterilisationszyklus: Schnell; Standard; Sonstiges
es: Tiempo del ciclo de esterilización: Rápido; Estándar; Otros
sk-SK: Čas sterilizačného cyklu: Rýchlo; Štandardný; Iné
en: Sterilization cycle time: Quick; Standard; Other
el: Χρόνος κύκλου αποστείρωσης: Γρήγορα; Κανονικό; Άλλο